臺灣桃園地方法院刑事判決　　　　　　　　　　　　　九十年度訴字第一四七四號
　　公　訴　人　臺灣桃園地方法院檢察署檢察官
　　被　　　告　甲○○
右列被告因毒品危害防制條例案件，經檢察官提起公訴（九年度毒偵字第二八六五號
），本院判決如左：
    主  文
甲○○無罪。
    理  由
一、公訴意旨略以：被告甲○○前因施用第一級毒品海洛因案件，經依台灣桃園地方
    法院裁定送觀察、勒戒後，認無繼續施用毒品之傾向，業經台灣桃園地方法院檢
    察署檢察官於民國八十八年八月二十三日，以八十八年度偵字第一一八一○號不
    起訴處分確定。嗣於五年內復基於概括犯意，自不起訴處分後至八十九年十二月
    七日止，連續在其住處桃園縣龍潭鄉○○村○○路一○一號等處施用第一級毒品
    海洛因，為警於八十九年十二月七日在其住處查獲，經依台灣桃園地方法院九十
    年度毒聲字第一五八五號裁定送觀察、勒戒後，認有繼續施用毒品之傾向，因認
    其涉有毒品危害防制條例第十條第一項之第一級毒品海洛因罪嫌云云。
二、按犯罪事實應依證據認定之，無證據不得推定其犯罪事實，又不能證明被告犯罪
    者，應諭知無罪之判決，此於刑事訴訟法第一百五十四條及同法第三百零一條第
    一項定有明文。又按事實之認定，應憑證據，如未能發現相當證據，或證據不足
    以證明，自不能以推測或擬制之方法，以為裁判基礎，最高法院四十年台上字第
    八六號著有判例可循。又認定不利於被告之事實，須依積極證據，苟積極證據不
    足為不利於被告事實之認定時，即應為有利被告之認定，更不必有何有利之證據
    ，亦有最高法院三十年上字第八一六號判例可資參照。
三、本件公訴人認被告涉犯毒品危害防制條例第十條第一項之施用第一級毒品罪，無
    非係以右揭犯罪事實業經被告於警訊中自白不諱，並有台灣桃園監獄不法藥物尿
    液檢定書、台灣桃園看守所附設勒戒處所九十年七月十三日桃所澄衛勒字第○○
    七八五號函送之有無繼續施用毒品傾向證明書、不起訴處分書及刑案資料查註紀
    錄表附卷可稽，為其依據。
四、訊據被告甲○○堅決否認有於公訴人所指之期間內連續施用第一級毒品海洛因之
    犯行，辯稱：沒有施用等語。經查：
（一）被告於八十九年十二月七日為警查獲後，固於警訊中供承：「自勒戒後，從八
      十九年十月再染上吸食安非他命惡習，斷斷續續直至八十九年十二月七日晚上
      十時許，在自己住處房間內吸食安非他命。」等語綦詳（參見台灣桃園地方法
      院檢察署八十九年度毒偵字第六五○二號偵查卷第六頁反面），惟被告所自白
      者，係其連續施用「第二級毒品安非他命」之犯行，而非公訴意旨所稱之施用
      「第一級毒品海洛因」，公訴人認被告業於警訊中自白不諱，顯有誤會。
（二）被告於八十九年十二月七日為警查獲後所採得之尿液，經鑑驗結果，呈「甲基
      安非他命」陽性反應，有新竹縣衛生局竹縣衛六字第九００一一六號之尿液檢
      驗單一紙附卷可稽，惟此亦僅能證明被告確有於上開採尿時回溯九十六小時之
      期間內某刻，施用第二級毒品安非他命一次之犯行，尚無從據此認定被告即有
      公訴人所指之施用第一級毒品海洛因犯行。
（三）而警方於查獲被告時，雖扣得之第二級毒品安非他命一包（毛重０‧五公克）
      、安非他命吸食吸管兩支、安非他命殘渣袋一個等物，被告亦不諱言係供施用
      第二級毒品安非他命所用（參見本院九十一年二月二十二日審判筆錄），然此
      均與施用第一級毒品海洛因之犯行無關，並不能證明被告涉有公訴人前開所指
      之施用第一級毒品海洛因犯行。
    此外，復查無其他積極證據足資證明被告確有公訴人上開所指之連續施用第一級
    毒品海洛因犯行。從而，其犯罪自屬不能證明，揆諸首開法條判例意旨，爰依法
    諭知無罪之判決。
五、至於依公訴人所述卷附之台灣桃園監獄不法藥物尿液檢定書一紙所示，被告之尿
    液經鑑驗結果雖呈嗎啡陽性反應。然查，該尿液採得之時間係九十年七月二日，
    僅能證明被告確於九十年七月二日採尿時回溯一百二十小時期間內某刻，有施用
    第一級毒品海洛因一次之犯行，惟公訴意旨所指被告連續施用第一級毒品海洛因
    犯行之行為期間則係自台灣桃園地方法院檢察署檢察官於八十八年八月二十三日
    以八十八年度偵字第一一八一○號為不起訴處分後起，至八十九年十二月七日止
    ，顯見被告此部分施用第一級毒品海洛因之犯行係未據檢察官提起公訴，依據刑
    事訴訟法上之不告不理原則，本院自不得加以審理，允宜由檢察官就此施用第一
    級毒品海洛因及前開施用第二級毒品安非他命（即自八十九年十月間某日起至八
    十九年十二月七日止，連續施用第二級毒品安非他命之犯行）之犯行，另行立案
    偵查，附此敘明。
據上論斷，應依刑事訴訟法第三百零一條第一項，判決如主文。
本案經檢察官江苑臻到庭執行職務。
中      華      民      國    九十一    年      二      月    二十二    日
                          臺灣桃園地方法院刑事第一庭
                              審判長法  官  吳爭奇
                                    法  官  胡芷瑜
                                    法  官  范明達
右正本證明與原本無異。
如不服本判決，應於判決送達後十日內向本院提出上訴狀( 應附繕本 )，上訴於
臺灣高等法院。
                                    書記官   孫立文
中        華        民        國   九十一   年   二   月    二十五    日
